【裁判字號】    99,審易,1371
【裁判日期】    991029
【裁判案由】    竊盜
【裁判全文】
臺灣桃園地方法院刑事判決            99年度審易字第1371號
公  訴  人  臺灣桃園地方法院檢察署檢察官
被      告  丙○○
上列被告因竊盜案件，經檢察官提起公訴（99年度偵字第19759
、20003 號），被告於本院準備程序進行中，就被訴事實為有罪
之陳述，經本院告知簡式審判程序意旨，並聽取公訴人及被告之
意見後，本院裁定改依簡式審判程序審理，茲判決如下：
    主      文
丙○○攜帶兇器、毀越安全設備竊盜，累犯，處有期徒刑捌月；
又竊盜，累犯，處有期徒刑伍月；應執行有期徒刑壹年。
    事實及理由
一、犯罪事實：丙○○前於民國92年間因竊盜案件，經臺灣高等
    法院以93年度上易字第416 號判決判處有期徒刑1 年10月確
    定；復於93年間因竊盜等案件，經臺灣板橋地方法院（下稱
    板橋地院）以93年度易字第894 號判決分別判處有期徒刑1
    年（竊盜罪部分）、4 月（贓物罪部分），其中贓物罪部分
    經撤回上訴而先行確定，竊盜罪部分於上訴後，經臺灣高等
    法院以93年度上易字第1930號判決撤銷原判決，改判處有期
    徒刑10月確定；又於93年間因竊盜案件，經臺灣臺北地方法
    院以93年度易字第1445號判處有期徒刑10月確定；上開各罪
    入監接續執行，於96年5 月2 日縮短刑期假釋出監併付保護
    管束，嗣經裁定撤銷假釋，前開各罪又經板橋地院以96年度
    聲減字第7654號裁定就其中有期徒刑4 月、10月、10月部分
    裁定各減其宣告刑二分之一，再與不得減刑之有期徒刑1 年
    10月裁定合併定應執行有期徒刑2 年9 月確定，因折抵刑期
    期滿，已無殘刑可供執行，而於96年7 月16日減刑條例生效
    日執行完畢（於本案構成累犯）。詎其仍不知悔改，竟意圖
    為自己不法之所有，駕駛懸掛牌照號碼W6-2327 號之自用客
    貨兩用車（該車係丙○○竊取後換掛車牌，該部分業經臺灣
    桃園地方法院檢察署檢察官另案提起公訴），而為下列行為
    ：
  (一)於99年4 月21日上午11時許，持其所有客觀上足對人之生命
    、身體、安全構成威脅，而可作為兇器使用之剪刀及螺絲起
    子各1 把（均未扣案），前往甲○○所有位於桃園縣大園鄉
    內海村內海墘42-1號（起訴書誤載為桃園縣大園鄉內海村內
    海乾42-1號）之房屋，以上開工具敲破後門旁之窗戶後，伸
    手將反鎖之後門打開，侵入其內，竊取甲○○所有之鋁門1
    扇、熱水器2 個、洗滌槽1 個、瓦斯爐1 個、落地窗2 扇、
    浴室蓮蓬頭1 個、電源開關箱蓋3 個及不銹鋼管（長約20公
    尺）1 支等物得手後，均變賣現金花用完畢。嗣經甲○○向
    警報案後，為警採集指紋送鑑定比對後循線查獲。
  (二)於99年5 月20日13時40分許，在乙○○位於桃園縣平鎮市○
    ○街36巷11弄10號住處之車庫前，竊取乙○○所有之鋼條約
    50支、銅線1 捆、不銹鋼架1 個、鐵耙子2 把及鏟子3 把等
    物得手後，均變賣現金花用完畢。嗣經乙○○向警報案後，
    為警調閱監視器比對後循線查獲。
二、證據名稱：
  (一)被告丙○○於本院準備程序及審理中之自白。
  (二)證人即被害人甲○○、乙○○於警詢、檢察官偵查中之證述
    。
  (三)桃園縣政府警察局大園分局刑案現場勘察紀錄表、現場勘察
    測繪圖、內政部警政署刑事警察局99年4 月28日刑紋字第09
    90055471號鑑定書各1 份及大園分局現場勘察相片18張、監
    視器翻拍照片6 張。
  (四)臺灣高等法院被告前案紀錄表1 份。
三、核被告上開犯罪事實(一)所為，係犯刑法第321 條第1 項第3
    款、第2 款之攜帶兇器、毀越安全設備竊盜罪；上開犯罪事
    實(二)所為，係犯刑法第320 條第1 項之竊盜罪。被告所犯上
    開2 次竊盜犯行，犯意各別、行為互殊，應予分論併罰。又
    被告有如犯罪事實欄所載之犯罪科刑及執行完畢紀錄，此有
    臺灣高等法院被告前案紀錄表1 份在卷可按，其於受徒刑之
    執行完畢後，5 年以內故意再犯本件有期徒刑以上之罪，均
    為累犯，均應依法加重其刑。爰審酌被告前有竊盜前科，素
    行非佳、其犯罪之動機、目的、手段，及其犯後終能坦承犯
    行，態度尚佳，而認檢察官求處有期徒刑2 年尚嫌過重等一
    切情狀，分別量處如主文所示之刑，暨定其應執行之刑。至
    公訴意旨雖以被告有多次竊盜前科，於本件又涉犯2 起竊盜
    犯行，其顯有犯罪（竊盜罪）之習慣，嚴重危害民眾財產之
    安全，請求依竊盜犯贓物犯保安處分條例第3 條第1 項規定
    ，令被告於刑之執行前強制工作3 年云云。按保安處分中有
    關強制工作規定，應受比例原則規範限制，期使保安處分宣
    告能與行為人目前行為嚴重性、向習表現危險性及未來行為
    擇以相當期待性意旨始為制定，由法院視行為人危險性格決
    定應否令入勞動處所強制工作，俾達預防犯罪目的，此有最
    高法院94年度台上字第6611號、95年度台上字第4615號刑事
    判決意旨可稽，固然被告具有數次竊盜之犯行紀錄，惟其於
    本案中僅為2 次竊盜犯行，參以犯罪手段、所生結果尚未造
    成相當嚴重性及危險性，權衡比例原則，本院思忖量處如主
    文所示刑度足收遏止矯正效果，實無依檢察官起訴書所請責
    令被告強制工作之必要。至被告持以犯本案之剪刀及螺絲起
    子各1 支，因未扣案，無法證明現仍存在，為免將來執行困
    難，爰均不予宣告沒收。
四、據上論斷，應依刑事訴訟法第273 條之1 第1 項、第299 條
    第1 項前段、第310 條之2 、第454 條第1 項，刑法第320
    條第1 項、第321 條第1 項第2 款、第3 款、第47條第1 項
    、第51條第5 款，刑法施行法第1 條之1 第1 項、第2 項前
    段，判決如主文。
五、如不服本判決，得自收受送達之翌日起10日內向本院提出上
    訴狀（應附繕本），其未敘述上訴理由者，應於上訴期間屆
    滿後20日內補提理由書狀於本院，上訴於臺灣高等法院。
本案經檢察官王碩志到庭執行職務。
中    華    民    國    99    年    10   月      29   日
                  刑事庭     法  官   潘怡華
以上正本證明與原本無異。
如不服本判決應於收受判決後10日內向本院提出上訴書狀，並應
敘述具體理由。其未敘述上訴理由者，應於上訴期間屆滿後20日
內向本院補提理由書( 均須按他造當事人之人數附繕本) 「切勿
逕送上級法院」。
                             書記官   郭怡君
中    華    民    國    99  年      10   月      29   日
本案論罪科刑法條：
中華民國刑法第320 條第1 項
意圖為自己或第三人不法之所有，而竊取他人之動產者，為竊盜
罪，處5 年以下有期徒刑、拘役或500 元以下罰金。
中華民國刑法第321 條
犯竊盜罪而有左列情形之一者，處6 月以上、5 年以下有期徒刑
：
一  於夜間侵入住宅或有人居住之建築物、船艦或隱匿其內而犯
    之者。
二  毀越門扇、牆垣或其他安全設備而犯之者。
三  攜帶兇器而犯之者。
四  結夥三人以上而犯之者。
五  乘火災、水災或其他災害之際而犯之者。
六  在車站或埠頭而犯之者。
前項之未遂犯罰之。

司法院資訊處製作；財團法人民間司法改革基金會備份。
